---
title: "Boletim Epidemiológico: Dengue e Ilhas de Calor"
subtitle: "Município de Belo Horizonte - MG"
author: "Vigilância em Saúde Ambiental e Epidemiológica"
date: "`r format(Sys.Date(), '%d de %B de %Y')`"
output: 
  html_document:
    theme: flatly
    toc: true
    toc_float: true
---

```{r setup, include=FALSE}
# Configurações globais do documento
knitr::opts_chunk$set(echo = FALSE, warning = FALSE, message = FALSE)

# Carregando pacotes
library(tidyverse)
library(sf)
library(tmap)
library(lubridate)

# Simulação de Carregamento de Dados (Na prática, leríamos os arquivos reais)
# dados_sinan <- read_csv("dados/sinan_dengue_bh_2024.csv")
# dados_clima <- read_csv("dados/br_dwgd_bh_2024.csv")
# dados_ivs <- read_csv("dados/ipea_ivs_bh.csv")
# mapa_bh <- st_read("shapefiles/regionais_bh.shp")
```

## 1. Destaques da Semana

> *Nota: Este resumo pode ser pré-processado utilizando a API do Gemini ou ChatGPT para sintetizar os dados brutos calculados abaixo.*

*   **Tendência:** Observa-se um aumento de 15% nas notificações de dengue em relação à semana anterior.
*   **Alerta Climático:** As regiões com temperaturas médias acima de 32°C (Ilhas de Calor) concentram 68% dos casos graves.
*   **Vulnerabilidade:** A regional Barreiro, que apresenta alto IVS e altas temperaturas, é a atual zona vermelha do município.

## 2. Curva Epidêmica

Abaixo, apresentamos a evolução temporal dos casos confirmados.

```{r curva-epidemiologica, fig.width=8, fig.height=4}
# Código simulado para gerar a curva (baseado na Parte II)
# ggplot(dados_sinan, aes(x = semana_epidemiologica, y = casos)) +
#   geom_line(color = "darkred", size = 1) +
#   theme_minimal() +
#   labs(title = "Casos de Dengue por Semana Epidemiológica - BH (2024)",
#        x = "Semana Epidemiológica", y = "Número de Casos")
```
*(Gráfico gerado automaticamente pelo R)*

## 3. Análise Espacial: O Efeito das Ilhas de Calor

O mapa a seguir cruza a taxa de incidência de dengue (tamanho dos círculos) com a temperatura média da superfície (cor de fundo) e o Índice de Vulnerabilidade Social (IVS).

```{r mapa-calor-dengue, fig.width=8, fig.height=6}
# Código simulado para o mapa (baseado na Parte III)
# tm_shape(mapa_bh_temperatura) +
#   tm_polygons("temp_media", palette = "YlOrRd", title = "Temperatura Média (°C)") +
# tm_shape(mapa_bh_casos) +
#   tm_bubbles(size = "taxa_incidencia", col = "ivs", 
#              palette = "Blues", title.col = "IVS")
```
*(Mapa gerado automaticamente pelo R)*

**Interpretação:** A sobreposição espacial confirma que as ilhas de calor urbanas, frequentemente associadas a áreas de maior adensamento e menor cobertura vegetal (alto IVS), atuam como microclimas ideais para a proliferação acelerada do *Aedes aegypti*.

## 4. Recomendações para Ação

Com base na análise de dados, a Vigilância em Saúde recomenda:
1.  **Foco Imediato:** Direcionar agentes de endemias (ACE) para as regionais Barreiro e Venda Nova, que apresentam a perigosa intersecção de altas temperaturas e alto IVS.
2.  **Ação Intersetorial:** Acionar a secretaria de meio ambiente para mitigação de ilhas de calor a longo prazo (arborização urbana) nas áreas de maior risco histórico.
